臺北高等行政法院簡易裁定
　　　　　　　　　　　　　　　　　 93年度簡再字第00014號
再 審原 告　甲○○
送達代收人　乙○○
再 審被 告　財政部臺灣省北區國稅局
代　表　人　許虞哲(局長)
送達代收人　丙○○
上列當事人間因88年度綜合所得稅事件，再審原告對最高行政法
院中華民國93年11月11日93年度判字第1418號判決提起再審之訴
。本院就其中有關「行政訴訟法第273條第1項第14款」部分裁定
如下︰
    主  文
再審之訴（「依行政訴訟法第273條第1項第14款」之規定提起者
）駁回。
再審訴訟費用由再審原告負擔。
    事  實
壹、程序方面：
    本案再審原告對最高行政法院就本院簡易判決法院所為之判
    決，提起再審之訴，且其再審訴訟標的建立在行政訴訟法第
    273條第1項第14款之規範基礎下，本院自應依簡易程序審理
    本案，爰在此先敘明之。
    【註】：至於原告另外以行政訴訟法第273條第1項第1款為
            規範基礎所提起之再審之訴，與本案分屬不同之訴
            訟標的，應依行政訴訟法第275條第1項之規定，另
            案移送最高行政法院審理。
貳、有關再審構成要件之審理程序及其處理的相關說明：
  一按簡易案件之再審程序依行政訴訟法第236條之規定，仍應
    適用通常訴訟程序有關再審之規定，爰在此先行敘明之。
  二次按當事人對於行政法院之判決，提起再審之訴，須有行政
    訴訟法第273條、第274條所定情形之一者，方得為之。且須
    遵守法定不變期間之限制。另提起再審之訴，應於訴狀內表
    明再審理由及關於再審理由之證據，行政訴訟法第277條第1
    項第4款亦規定甚明，如未表明者，無庸命其補正（改制前
    行政法院67年判字第738號判例參照）。因此如果再審起訴
    不符法定程序與程式要件者，其起訴即非合法者，法院勿庸
    命其補正，應逕以起訴不合法為由，依行政訴訟法第278條
    第1項之規定裁定駁回之。
  三而有關「再審理由」之審查，當事人必須指明確定判決有如
    何合於法定再審事由之具體情事始為相當，倘未依法表明，
    則其再審之訴即非合法。又當事人主張之具體事由與再審之
    訴構成要件全然不符者亦同。
  四又當事人主張之再審事由，無法由外觀直接判斷與再審之訴
    構成要件是否相符，但經法院調查結果，發現再審原告主張
    之再審事由，形式上完全不符行政訴訟法第273條、第274條
    所定之再審構成要件事由者，則依行政訴訟法第278條第2項
    之規定，法院得以再審之訴顯無理由，不經言詞辯論，直接
    以判決駁回之。
參、而本件再審原告提起本件再審之訴，其對再審事由之具體主
    張內容及其法律上之理由，如下所載：
  一事實概要：
    (一)再審被告謂：「再審原告88年度綜合所得稅結算申報，虛
      列已於86年度死亡配偶蘇昭昭免稅額及一般扣除額計新台
      幣（下同）94,000元，漏繳所得稅額12,220元」，而核定
      再審原告綜合所得總額1,371,083元，綜合所得淨額986,
      083元，補徵應納稅額12,220外，並處罰鍰12,220元。
    (二)再審原告不服上開核定，申經復查、訴願迭遭駁回，仍表
      不服，遂提起行政訴訟、上訴，均經本院以91年度簡字第
      1098號判決駁回原告之訴，並經最高行政法院以93年度判
      字第1418號判決駁回原告之上訴。
 二再審理由之說明：
   (一)緣88年度綜合所得稅申報結算，再審原告對所得稅法所規
     定之應申報課稅之所得額，均依法申報在案，申報綜合所
     得總額計1,371,083元，有88年度綜合所得稅結算申報書及
     扣繳憑單及股利憑單證明聯附原申報書可證。又再審被告
     亦於92年6月30日北區國稅法二字第0921034062號行政訴訟
     上訴答辯狀載明核定其綜合所得總額為1,371,083元，此為
     所得稅法所規定之應申報之課稅所得，且本件再審被告亦
     以1,371,083元為核課應納稅額，亦為兩造及原判決所不爭
     執之事實。
   (二)再審原告主張其依所得稅法規定應申報課稅之所得額1,371
     ,083元與申報時所附之扣繳憑單16張之證明文件相符，亦
     與本件核定之應申報之所得額1,371,083元相符。自無再審
     被告所稱應申報課稅之所得額漏報94,000元，顯與其核定
     之1,371,083元不符。
   (三)查所得稅法第110條第1項規定之「對依本法規定應申報課
     稅之所得額有漏報或短報情事者。」係指所得稅法第2條規
     定：「凡有中華民國來源所得之個人，應就其中華民國來
     源之所得，依本法規定，課徵綜合所得稅。」故該規定係
     指「綜合所得總額」之漏報或短報情事而言。本件再審原
     告已依所得稅法第2條規定應課稅之所得來源全部申報在案
     ，亦有扣繳憑單16張附申報書可證，顯原判決適用法規顯
     有錯誤及原判決就足以影響於判決之重要證物漏未斟酌，
     有行政訴訟法第273條第1項第1款及第14款規定之情形，自
     應依法廢棄。
   (四)而所稱「免稅額」及「扣除額」係綜合所得稅之計算方法
     ，所得稅法第13條定有明文。其「免稅額」及「扣除額」
     之核定，與所得稅法第2條及第111條第1項規定，對依法應
     申報課稅之所得額即綜合所得總額之申報無關，本件再審
     原告業依法就全部所得來源計所得額1,371,083元申報，並
     無漏報或短報之情形，自無所得稅法第110條第1項規定予
     以補稅科罰之適用。從本件再審被告否准計算方式中之免
     稅額及扣除額之處分，亦與本件並無漏報或短報綜合所得
     總額之事實毫無相涉。而配偶死亡，再審被告不准列免稅
     額及扣除額計算，亦與再審原告並無所得稅法第2條及第
     110條第1項規定，就應申報全部所得來源即綜合所得總額
     有所漏報或短報之情事相涉。
肆、但本院認為，在上開審查標準下，應認本件再審原告主張內
    容外觀上一望即知與行政訴訟法第273條第1項第14款所定之
    再審事由不符，是其再審之訴不合法，應以裁定駁回之。茲
    說明如下：
  一有關行政訴訟法第273條第1項第14款所定「原判決足以影響
    判決之重要證據漏未斟酌者」，係指該項證據資料已存在、
    、而未經原審理法院斟酌，且一經斟酌即可受較有利之判決
    者而言。
  二而再審原告在本案中所主張之所謂「重要證據」為「扣繳憑
    單16紙」，但通觀最高行政法院93年度判字第1418號確定判
    決，其駁回再審原告之上訴，主要係以「原告虛偽申報其已
    死亡妻子之扣除額及免稅額，造成逃漏稅捐之結果」為其判
    斷理由。至於原告之其他所得是否足額申報，根本對該判決
    結果無影響，是以上開證據一望即知非屬「足以影響判決之
    重要證據」，根本不合上開再審訴訟標的所需具備之構成要
    件。
伍、總結以上所述，再審原告再審訴訟之請求為不合法，爰以裁
    定駁回之。
陸、依行政訴訟法第236條、第278條第1項、第104條、民事訴訟
    法第95條、第78條，裁定如主文。
中　　華　　民　　國　　94　　年　  10　　月　 19  　 日
                              第五庭  法  官  帥嘉寶
上為正本係照原本作成。
本件以訴訟事件所涉及之法律見解具有原則性者為限，始得於本
裁定送達後10日內向本院提出抗告狀（須按他造人數附繕本），
並經最高行政法院許可後方得抗告。
中　　華　　民　　國　　94　　年　  10　　月　 19  　 日
                                      書記官  蘇亞珍
